# 长投丧控投资收益计算

提问人：zhs7403 时间：2022-03-28 06:31:44
合并报表的投资收益＝[（处置股权取得的对价＋剩余股权公允价值）-原有子公司自购买日开始持续计算的可辨认净资产×原持股比例]-商誉＋/-其他综合收益（可转损益部分）、资本公积×原持股比例
这个公式我一直有一个疑问，实际是按照合并口径享有的权益与处置取得的金额之差计入投资收益，那么-其他综合收益（可转损益部分）、资本公积×原持股比例是不是说合并调整口径的其他综合收益，而不是个别报表的，因为个别报表已经包含在了-原有子公司自购买日开始持续计算的可辨认净资产×原持股比例]。
您之前回复是：
因为是计算合并层面的处置损益，所以这里调整的其他综合收益（可转损益部分）、资本公积×原持股比例是指合并调整口径的其他综合收益，而不是个别报表的。
我理解是否可以认为：其他综合收益如果是被投资企业账上因为其他权益工具投资公允价值变动引起的，最后合并口径投资收益的结果一样的？因为都是被投资企业个别报表层面的其他综合收益，而不是合并调整口径的数字。只要合并层面的调整，比如权益性交易等不涉及个别而是合并等调整这个公式才需要考虑？那么哪一些是属于仅仅在合并口径的其他综合收益（可转损益部分或不能结转损益部分）？

回答人：chenyiwei
如果是非同一控制下企业合并形成的子公司，其在购买日前形成的其他综合收益，在处置日也是不能转入损益的，因此合并和个别报表层面的“其他综合收益转损益”的金额可能并不相同。权益性交易所形成的资本公积是不可以转入损益的。